# 请教陈版主，关于专项储备计提入账的问题

提问人：kxddy 时间：2020-04-22 13:16:45
陈版您好，想请教一下关于专项储备计提的问题。
对于危化品生产与仓储企业，专项储备是根据上年收入按超额累退的比例计算的。根据准则解释，提取的安全生产费，应当计入相关产品的成本或当期损益。
想请教一下您，
（ 1 ）因为计提时候是按照上年收入为基础计算的，当一个危化品企业涉及从生产到仓储到运输一整个链条的时候，如何确定所计提的专项储备在入账时是生产环节的投入（对应计入产品成本）还是仓储、运输环节的投入（对应计入管理费用）？
（ 2 ）当计入产品成本时，如何在各个产品成本之间进行分摊，是否将这个作为一个类似辅助车间费用去分摊？

回答人：chenyiwei
1 、分摊方法无专门规定，可以根据实际情况选择，例如根据上年度实际发生的专项储备列支范围内支出的用途比例加以分摊，或者其他系统、合理的方法。注意一旦确定分摊原则和方法，即应保持一贯性，不得随意变更。
2 、可参考制造费用在不同产品之间的分配方法。